【裁判字號】    95,易,177
【裁判日期】    950616
【裁判案由】    毒品危害防制條例
【裁判全文】
臺灣基隆地方法院刑事判決               95年度易字第177號
公  訴  人  臺灣基隆地方法院檢察署檢察官
被      告  乙○○
上列被告因毒品危害防制條例案件，經檢察官提起公訴（95年度
毒偵字第765 號），被告並為有罪陳述，本院合議庭乃裁定由受
命法官獨任以簡式審判程序進行審理，並判決如下：
    主  文
乙○○施用第二級毒品，累犯，處有期徒刑月，如易科罰金，
以佰元折算壹日。
    事  實
一、乙○○前因二度施用毒品案件，經觀察、勒戒後，均認無繼
    續施用毒品之傾向，先、後於民國88年3 月11日、88年8 月
    19日經釋放出所，並由臺灣基隆地方法院檢察署檢察官分別
    於88年3 月6 日、88年8 月15日，以88年度偵字第1354號、
    88年度偵字第4783號為不起訴處分確定；乃又因第三度施用
    毒品案件，經本院於88年12月16日，以88年度瑞簡字第133
    號判處有期徒刑六月，並於88年10月9 日入所戒治，俟89年
    1 月17日始因停止戒治經釋放出所並付保護管束；詎乙○○
    於管束期間，再因第四度、第五度施用毒品案件，先經本院
    於90年4 月10日，以90年度訴緝字第6 號判處有期徒刑十月
    確定，再經臺灣高等法院於91年9 月2 日，以90年度上易字
    第2508號判處有期徒刑十月確定，嗣並經臺灣高等法院以91
    年度聲字第1123號裁定應執行有期徒刑一年六月確定，其上
    開停止戒治處分遂遭法院裁定撤銷，於90年11月13日再度入
    所戒治，俟91年9 月3 日始因戒治期滿而經釋放出所，並接
    續執行其因施用毒品案件所處之上開六月、一年六月徒刑，
    迄93年2 月19日始經假釋出監，93年8 月17日假釋期滿未經
    撤銷，其未執行之刑，以已執行論。
二、乙○○猶不思戒除毒癮，於初犯施用毒品案件以後之五年以
    內，復基於施用第二級毒品安非他命類（安非他命暨甲基安
    非他命）之犯意，於95年1 月26日下午5、6時許，在宜蘭縣
    礁溪鄉之不詳友人之臨時貨櫃屋內，以將安非他命類置於自
    行組裝之吸食器內燒烤使生霧化白煙再以口鼻吸食之方式，
    施用第二級毒品安非他命類1 次。嗣為警於95年1 月27日上
    午11時55分許，依毒品危害防制條例第二十五條規定通知到
    場採尿送驗，結果呈安非他命、甲基安非他命陽性反應，始
    知上情。
三、案經基隆市警察局第二分局移送臺灣基隆地方法院檢察署檢
    察官偵查起訴。
    理  由
壹、程序事項
    本案被告乙○○所犯者非為死刑、無期徒刑、最輕本刑為三
    年以上有期徒刑之罪或高等法院管轄第一審案件，其於準備
    程序進行中，先就被訴事實為有罪之陳述，經告知其簡式審
    判程序之旨，並聽取公訴人、被告之意見後，本院業已依刑
    事訴訟法第二百七十三條之一第一項規定，裁定由受命法官
    獨任以簡式審判程序進行本案之審理。
貳、實體事項
一、前揭事實業據被告乙○○於本院審理時坦承不諱；且被告為
    警查獲後所採集之尿液檢體，經基隆市警察局第二分局送請
    臺灣檢驗科技股份有限公司以氣相層析質譜儀法為確認檢驗
    之結果，呈安非他命暨甲基安非他命陽性反應，此亦有臺灣
    檢驗科技股份有限公司95年2 月21日CH/2006/20213 號濫用
    藥物尿液檢驗報告正本1 紙暨基隆市警察局第二分局偵辦毒
    品案件尿液檢體對照表正本1 件在卷可考；參之以酵素免疫
    分析或薄層定性分析等方式為初步篩檢者，檢驗結果雖有相
    當程度偽陽性之可能，然以氣（液）相層析、質譜分析之儀
    器為交叉確認者，檢驗結果出現偽陽性之機率則極低，因而
    具有公信力，核足為對涉嫌人不利之認定；暨安非他命類經
    口服投與後，70% 約於24小時以內自尿液中排出，90% 則於
    96小時以內自尿液中排出，是實務目前固衡常以尿液檢測判
    斷受驗者曾否施用毒品，惟鑑於國內現階段針對尿液所檢測
    者，僅為該尿液是否呈安非他命類陽性反應而已，至其實際
    投與量之多寡，則每因安非他命之檢出與個人投與方式、投
    與量、體質、採尿時間，乃至檢驗儀器之精密度等諸多因素
    息息相關，而無從憑以精確推斷，遑論進而據以回推（自受
    驗者採集尿液之時間回推）其精確之投與時間。然則，自受
    驗者口服投與後所得檢測出安非他命之通常時間推斷，其投
    與時間距離其採尿時間最長可能不會超過4 日。此復曾經行
    政院衛生署藥物食品檢驗局以81年2 月8 日（）藥檢壹字
    第001156號函釋在案。勾稽以觀，足見被告上揭任意性之自
    白，與事實相符，堪可採信。又被告曾因施用毒品經觀察勒
    戒及強制戒治，詳如前述，此並有臺灣高等法院被告前案紀
    錄表、前揭不起訴處分書附卷可考。綜上所陳，本案事證明
    確，被告於初犯施用毒品案件以後之五年以內再犯施用第二
    級毒品之犯行，洵堪認定，應依法論科。
二、論罪科刑：
  (一)查海洛因、安非他命類分別係毒品危害防制條例所列管之第
    一級、第二級毒品，此為該條例第二條第二項第一款、第二
    款所明定。按犯毒品危害防制條例第十條之罪（施用毒品罪
    ）者，檢察官應聲請法院裁定，令被告入勒戒處所觀察、勒
    戒，經勒戒處所陳報，認受觀察、勒戒人無繼續施用毒品傾
    向者，應即釋放，並為不起訴之處分；認有繼續施用毒品傾
    向者，即應聲請法院裁定令入戒治處所強制戒治，俟強制戒
    治期滿釋放，再為不起訴之處分。惟依上揭規定觀察勒戒或
    強制戒治執行完畢釋放後，五年內再犯毒品危害防制條例第
    十條之罪（施用毒品罪）者，檢察官即應依法追訴，毒品危
    害防制條例第二十條第一項、第二項、第二十三條第二項分
    別定有明文。
  (二)核被告於初犯施用毒品案件以後之五年以內再犯施用第二級
    毒品安非他命類之行為，係犯毒品危害防制條例第十條第二
    項之施用第二級毒品罪。被告持有第二級毒品安非他命類之
    低度行為，應為施用第二級毒品之高度行為所吸收，不另論
    罪。又起訴書雖誤繕被告施用毒品之時地，然此業據蒞庭檢
    察官於未變動其社會基本事實同一性之前提下，當庭更正如
    本判決事實之所載，本於檢察一體之原則，本院當以蒞庭檢
    察官所到庭更正者，為起訴所指之犯罪時地。被告曾有如前
    所述之犯罪科刑及刑之執行情形，此有臺灣高等法院被告前
    案紀錄表在卷可稽，其於有期徒刑執行完畢後，五年以內再
    犯本起最重本刑有期徒刑以上之罪，為累犯，應依刑法第四
    十七條規定，加重其刑。本院審酌被告犯罪之動機、吸食頻
    率、曾有施用毒品之前科仍不知戒除，惟慮及其犯後坦承犯
    行、所犯乃戕害自己身心健康，尚未危及他人等一切情狀，
    量處如主文所示之刑，併諭知易科罰金之折算標準。
據上論斷，應依刑事訴訟法第二百七十三條之一第一項、第二百
九十九條第一項前段，毒品危害防制條例第二十三條第二項、第
十條第二項，刑法第十一條、第四十七條、第四十一條第一項前
段，罰金罰鍰提高標準條例第二條，判決如主文。
本案經檢察官甲○○到庭執行職務。
中    華    民    國    95    年    6     月    16    日
                  刑事第三庭法  官  王慧惠
以上正本證明與原本無異。
對於本件判決如有不服，應於收受送達後10日內，向本院提出上
訴書狀，上訴於臺灣高等法院，並按他造當事人之人數附具繕本
。
中    華    民    國    95    年    6     月    16    日
                            書記官  王一芳
附錄論罪法條：
毒品危害防制條例第10條第2項
施用第二級毒品者，處 3 年以下有期徒刑。


司法院資訊處製作；財團法人民間司法改革基金會備份。
